【裁判字號】    99,交聲,223
【裁判日期】    990329
【裁判案由】    違反道路交通管理處罰條例聲明異議
【裁判全文】
臺灣臺北地方法院交通事件裁定         99年度交聲字第223號
異  議  人
即受處分人  乙○○
上列受處分人因違反道路交通管理處罰條例事件，對於臺北市交
通事件裁決所民國99年2月1日所為之處分（原處分案號：北市裁
罰字第裁22－CY0000000號），聲明異議，本院裁定如下：
    主  文
異議駁回。
    理  由
一、按汽車駕駛人在顯有妨礙其他人、車通行處所停車者，處新
    臺幣（下同）600以上1200元以下罰鍰，道路交通管理處罰
    條例第56條第1項第5款定有明文。次按，道路交通管理處罰
    條例第7條之2第1項第7款規定，以固定式科學儀器取得違規
    證據資料（如照相機或測速器）者，得逕行舉發。
二、本件異議人即受處分人乙○○，於民國99年1月1日15時27分
    許，駕駛車牌號碼ZB-6860自用小客車，在臺北縣金山鄉○
    ○路117號前，因在顯有妨礙其他車通行處所停車，經臺北
    縣政府警察局金山分局交通分隊警員檢視採證照片後，以受
    處分人有違反道路交通管理處罰條例第56條第1項第5款之違
    規行為，於99年1月15 日逕行掣單舉發，原處分機關遂以受
    處分人有「在顯有妨礙其他車通行處所停車」之行為，於99
    年2月1日依道路交通管理處罰條例第56條第1項第5款及違反
    道路交通管理事件統一裁罰標準表之規定，裁處受處分人罰
    鍰900元。
三、受處分人聲明異議意旨略以：其當時駕駛車牌號碼ZB-6860
    自用小客暫停在臺北縣金山鄉○○路117號前，其與家人均
    在車上，執勤員警告知須駛離後，其即馬上配合欲駛離，但
    執勤員警卻至其車前拍照，並逕行舉發，本件舉發顯違事實
    ，為此聲明異議云云。
四、按機器腳踏車優先車道標線，用以指示汽缸總排氣量未滿五
    百五十立方公分之機器腳踏車優先行駛之車道，其他車種除
    起步、準備停車、臨時停車或轉向外，不得橫跨或占用行駛
    ；顯有妨礙其他人、車通行處所，不得停車，道路交通標誌
    標線號誌設置規則第174條之1、道路交通安全規則分別定有
    明文。經查：
 (一).受處分人就其有於上開時間，駕駛前揭車輛，暫停在臺北縣
    金山鄉○○路117號前之事實，並不爭執，且有舉發採證照
    片一張在卷可稽。
 (二).受處分人雖辯稱員警拍照時其人在車內，執勤員警原上前請
    其駛離，待其欲駛離時，員警卻又至車前拍照云云。惟查：
    本件交通違規舉發過程，業經證人即當時執勤員警甲○○到
    庭具結證稱：「當日我是擔任逕行舉發的勤務，主要是在金
    山鄉○○路沿線，當天是假日，人潮很多，我都是開佔用機
    車專用道的汽車，也就是併排停車，並拍照存證。如果車內
    有人，我會請車主走，這件拍照時，我並沒有看到車內有人
    ，如果確定有人，交通組也會作刪除的動作。」、「通常我
    都會先走到車子旁邊看，如果沒有人，再走到車子前面去拍
    ，如果有人的話，我會敲車窗請車主離開，這件我已經沒有
    印象了。」、「異議人我沒有印象，但是如果車內有人，就
    算拍照，我們也無法送逕行舉發單。」、「（提示卷附照片
    ，當時車內是否有人？）車內沒有人。我的相機是千萬畫數
    ，解析度很高，如果車內有人，會拍得出來。」等情，並稱
    ：「如果我有叫異議人離開，異議人有離開，車子有可能會
    停這麼直這麼好嗎？如果我叫異議人離開，異議人離開了，
    要拍照也來不及了，我們規定是要拍車頭。」等語。本院參
    諸證人甲○○與受處分人之間不僅未有任何怨隙，且素不相
    識，衡情證人應無設詞攀誣，或虛構違規事實陷害受處分人
    之理，況員警執行公務時，本身即受有行政懲處責任之監督
    ，且其到庭具結作證，更以偽證罪之刑事責任擔保其證言之
    真實性，是上開證人所為之證詞，堪可採信。再者，由卷附
    採證照片，並看不出拍照時車內有人，卻可看到上揭車輛確
    於元旦假期路上車輛繁多時，筆直亮燈停在外側之機車專用
    道，故受處分人所辯不足採信。本件事證明確，受處分人於
    上開時、地違規之事實，應堪以認定。
五、綜上所述，受處分人於前揭時、地，駕車在顯有妨礙其他車
    通行處所停車之違規事實明確，原處分機關依道路交通管理
    處罰條例第56條第1項第5款及違反道路交通管理事件統一裁
    罰基準表規定，裁處受處分人罰鍰900元，於法核無違誤，
    是本件受處分人之異議為無理由，應予駁回。
據上論斷，應依道路交通案件處理辦法第19條，裁定如主文。
中    華    民    國    99    年    3     月    29    日
                  交通法庭法  官  廖紋妤
上正本證明與原本無異。
如不服本裁定，應於裁定送達後5日內向本院提出抗告狀。
                          書記官  周小玲
中    華    民    國    99    年    3     月    30    日

司法院資訊處製作；財團法人民間司法改革基金會備份。
